最高法院刑事判決　　　　　　九十六年度台上字第一四九０號
上　訴　人　甲○○
　　　　　　乙○○
上列上訴人等因違反槍砲彈藥刀械管制條例案件，不服台灣高等
法院台南分院中華民國九十五年十二月二十九日第二審判決（九
十五年度上訴字第一二三０號，起訴案號：台灣台南地方法院檢
察署九十四年度偵字第一三二五七、一四二三五號），提起上訴
，本院判決如下：
    主  文
上訴駁回。
    理  由
按刑事訴訟法第三百七十七條規定：上訴於第三審法院，非以判
決違背法令為理由，不得為之。是提起第三審上訴，應以原判決
違背法令為理由，係屬法定要件。如果上訴理由狀並未依據卷內
訴訟資料具體指摘原判決不適用何種法則或如何適用不當，或係
對原審已調查明確並於判決內論駁或說明之事項，徒憑己見重為
事實之爭辯，或任意指摘，顯與法律規定得為第三審上訴理由之
違法情形不相適合時，俱應認其上訴為違背法律上之程式，予以
駁回。乙○○上訴意旨略稱：(1)上訴人於警詢時主動供出藏槍處
所及來源，並帶領辦案人員起出槍枝，合於該條例第十八條第一
項、第四項及刑法第五十七條之規定，請求減輕其刑。(2)上訴人
於原審指出承辦警員劉嘉慶逮捕上訴人時，對上訴人聲稱：如果
交代來源及藏槍處可減輕其刑等語，以利誘方式逼迫上訴人，原
審不予採取，仍認上訴人不合減輕其刑之要件，尚有未合云云。
甲○○上訴意旨略稱：上訴人因本案被法院判刑，已深知悔過，
請求從輕量刑云云。
惟查：原判決維持第一審論處上訴人乙○○未經許可，持有可發
射子彈具有殺傷力之手槍（累犯）罪刑，及論處上訴人甲○○幫
助未經許可，持有可發射子彈具有殺傷力之手槍罪刑，駁回上訴
人等在第二審之上訴，係依憑：上訴人等之供述，證人即警員劉
嘉慶之證供，及卷附內政部警政署刑事警察局民國九十四年十一
月一日刑鑑字第０九四０一六四四六九號槍彈鑑定書、第一審勘
驗甲○○持用0000000000號行動電話監聽錄音內容之
勘驗筆錄，暨扣案改造手槍等證據，為其論罪之依據。對於上訴
人等違反槍砲彈藥刀械管制條例之事實，業經敘明認定之依據及
理由，其推理論斷於證據法則並無違背。至乙○○所稱其自白犯
行，且供出槍枝來源，應有槍砲彈藥刀械管制條例第十八條第四
項減刑規定之適用云云，然按槍砲彈藥刀械管制條例第十八條第
四項係規定自白之情形，必須於偵查或審判中自白，並供述全部
槍械、彈藥之來源及去向，因而查獲或因而防止重大危害治安事
件之發生者，始能減免其刑；遑論該條第四項既謂「並」供述全
部槍砲、彈藥、刀械之來源「及」「去向」，自係指已將槍械、
彈藥移轉與他人持有之情形而言，不包括仍為自己持有之情形在
內，此觀同條第一項後段係指已移轉他人持有之情形始有「去向
」可明，本件乙○○持有扣案改造手槍後，並未移轉予他人持有
，已不合前揭規定供述槍枝「去向」之情形，縱該上訴人曾自白
槍枝之「來源」係購自甲○○等情，但本案既係警方循線查獲，
復無「因而查獲或因而防止重大危害治安事件之發生」之具體事
證，原判決認其無槍砲彈藥刀械管制條例第十八條第四項減刑規
定之適用，即尚無不合。又原判決已說明其審酌量刑之情形，並
在法定刑度內而為量刑，尚無逾越法律規定範圍或濫用權限情事
。且「犯罪後之態度」為刑法第五十七條第十款規定科刑輕重標
準應注意事項之一，本件乙○○陳稱承辦警員劉嘉慶予以逮捕時
，對其聲稱：如果交代來源及藏槍處可減輕其刑等語，縱有其事
，但乙○○於警方偵查時是否自行供出犯行及繳交槍枝，其犯罪
後之態度如何，原即在法律規定量刑輕重標準應審酌之範圍，而
該上訴人經警方為上述之告知後，有無配合警方追查案情之意願
，仍有意思決定之自由，亦難認係受脅迫情事；是則警員要求乙
○○自行供出具體犯罪經過及槍枝所在處所，以利犯罪之早日破
案，此應非為法律所不許之偵查手段，自不能與不法利誘相為比
擬；況乙○○坦承犯行起出槍枝，原審亦併審酌其「犯後坦承犯
行之態度」等情狀而為量刑，並無漏未斟酌情形。核乙○○上訴
意旨係對原審已調查明確並於判決內論駁或說明之事項，徒憑己
見重為事實之爭辯，或任意指摘，甲○○並未依據卷內訴訟資料
具體指摘原判決不適用何種法則或如何適用不當，俱顯與法律規
定得為第三審上訴理由之違法情形不相適合。綜上說明，應認本
件上訴均違背法律上之程式，予以駁回。
據上論結，應依刑事訴訟法第三百九十五條前段，判決如主文。
中　　華　　民　　國　九十六　年　　三　　月　二十二　日
                      最高法院刑事第六庭
                          審判長法官  呂　潮　澤
                                法官  吳　昆　仁
                                法官  孫　增　同
                                法官  趙　文　淵
                                法官  吳　　　燦
      本件正本證明與原本無異
                                      書  記  官
中　　華　　民　　國　九十六　年　　三　　月　二十六　日
                                                      Ｋ
